臺灣彰化地方法院刑事判決
111年度易字第601號
公  訴  人  臺灣彰化地方檢察署檢察官
被      告  謝文華



上列被告因詐欺案件，經檢察官提起公訴（111年度偵字第4762
、5003號)，被告於本院準備程序中，就被訴事實為有罪之陳述
，經合議庭裁定改由受命法官獨任進行簡式審判程序，本院判決
如下：
    主          文
謝文華犯詐欺取財罪，處有期徒刑陸月，如易科罰金，以新臺幣
壹仟元折算壹日。未扣案犯罪所得茶鵝壹隻及新臺幣壹萬零捌佰
元，均沒收，於全部或一部不能沒收或不宜執行沒收時，追徵其
價額。
    犯罪事實及理由
一、本件係經被告謝文華於準備程序進行中就被訴事實為有罪之
    陳述，而經本院合議庭裁定以簡式審判程序審理，則依刑事
    訴訟法第273條之2、同法第159條第2項之規定，不適用傳聞
    法則有關限制證據能力之相關規定；並得依同法第310條之2
    準用同法第454條之規定製作略式判決書，僅需記載犯罪事
    實、證據名稱及應適用之法條，並得以簡略方式為之，合先
    敘明。
二、犯罪事實：謝文華（社群軟體「FACEBOOK」及通訊軟體「Me
    ssenger」之名稱為「諸葛孔明」）意圖為自己不法之所有
    ，基於詐欺取財之犯意，先於民國111年1月14日，以向不知
    情之謝若鈺（所涉詐欺取財犯嫌部分，另經臺灣彰化地方檢
    察署檢察官為不起訴處分）購買茶鵝【價值新臺幣(下同)1,
    200元】為由，取得謝若鈺申辦之中華郵政股份有限公司二
    林郵局000-0000000-0000000號帳戶（下稱謝若鈺二林郵局
    帳戶）之帳號，謝文華向謝若鈺佯稱胞弟將於111年1月15日
    匯款12,000元至謝若鈺二林郵局帳戶內。嗣謝文華再以附表
    所示之詐騙方式詐騙周信呈，周信呈因而陷於錯誤，於附表
    所示之時間，匯款附表所示之金額至謝若鈺二林郵局帳戶內
    。嗣周信呈匯款後，謝文華即與謝若鈺相約於111年1月15日
    下午3時56分許在彰化縣○○鎮○○路000號「二林郵局」前見面
    ，謝若鈺旋即自其上開帳戶中領出1萬元及自身攜帶之800元
    交付予謝文華共10,800元。嗣周信呈匯款後察覺有異，遂報
    警循線查獲上情。
三、前項犯罪事實，有下列證據可資為佐：
  ㈠被告謝文華於本院準備程序及審理時之自白。
　㈡證人即告訴人周信呈、不知情之帳戶提供者謝若鈺於警詢時
    之證述。
　㈢指認犯罪嫌疑人紀錄表、二林分駐所受(處)理案件證明單、
    受理各類案件紀錄表、內政部警政署反詐騙諮詢專線紀錄表
    、二林郵局存摺封面及內頁交易明細、臉書暱稱「諸葛孔明
    」之對話紀錄翻拍照片、二林郵局監視器錄影畫面翻拍照片
    。
　㈣通訊軟體「LINE」對話紀錄翻拍照片、切結書、新北市政府
    警察局三重分局中興橋派出所受理詐騙帳戶通報警示簡便格
    式表、金融機構聯防機制通報單、中華郵政股份有限公司11
    1年3月3日儲字第1110060399號函檢附客戶歷史交易清單。
四、論罪科刑部分：
  ㈠核被告所為，係犯刑法第339條第1項詐欺取財罪。
  ㈡爰以行為人之責任為基礎，審酌被告正值青壯年，竟不思以
    正當途徑獲取財物，而為本件詐欺犯行，造成告訴人周信呈
    財物損失，且未能積極與告訴人達成和解賠償告訴人所受損
    害，所為實值非難。惟念及被告犯後坦承犯行，態度尚可；
    兼衡其犯罪之動機、目的、手段、詐取之金額、告訴人所受
    損失及自陳國中畢業、未婚無小孩、與父母、哥哥同住、目
    前在工廠上班，薪水一天約1,500元等一切情狀，量處如主
    文所示之刑，並諭知易科罰金之折算標準，以示懲儆。
五、沒收部分：
　　按犯罪所得，屬於犯罪行為人者，沒收之，前二項之沒收，
    於全部或一部不能沒收或不宜執行沒收時，追徵其價額，刑
    法第38條之1第1項前段、第3項定有明文。被告於本案犯行
    所詐得之財物為「茶鵝1隻及10,800元」，均為被告之犯罪
    所得，且均未據扣案，應依刑法第38條之1第1項前段、第3
    項規定宣告沒收，並諭知於全部或一部不能沒收或不宜執行
    沒收時，追徵其價額。
六、據上論斷，應依刑事訴訟法第273條之1第1項、第299條第1
    項前段、第310條之2、第454條第1項，判決如主文。
本案經檢察官陳鼎文提起公訴，檢察官何金陞到庭執行職務。
中　　華　　民　　國　　111 　年　　8 　　月　　23　　日
                  刑事第八庭    法     官  林于捷
以上正本證明與原本無異。
如不服本判決應於收受判決後20日內向本院提出上訴書狀，並應
敘述具體理由。其未敘述上訴理由者，應於上訴期間屆滿後20日
內向本院補提理由書( 均須按他造當事人之人數附繕本) 「切勿
逕送上級法院」。
告訴人或被害人對於判決如有不服具備理由請求檢察官上訴者，
其上訴期間之計算係以檢察官收受判決正本之日期為準。
中　　華　　民　　國　　111 　年　　8 　　月　　23　　日
                                書 記 官   林佩萱
附錄本案論罪科刑法條：
中華民國刑法第339條
（普通詐欺罪）
意圖為自己或第三人不法之所有，以詐術使人將本人或第三人之
物交付者，處5年以下有期徒刑、拘役或科或併科50萬元以下罰
金。
以前項方法得財產上不法之利益或使第三人得之者，亦同。
前二項之未遂犯罰之。

附表：　
編號 被害人 受騙匯款時間 受騙匯款金額（新臺幣/元） 受騙匯款至帳戶 詐騙方式 1 周信呈 111年1月15日15時06分20秒 1萬2,000元 謝若鈺中華郵政股份有限公司二林郵局000-0000000-0000000號 帳戶 謝文華於111年1月15日前之數日，藉由通訊軟體「LINE」之線上遊戲「天堂W」交易群組機制，與周信呈取得聯繫，謝文華向周信呈訛稱可以1萬2,000元出售「天堂W」之遊戲帳號云云，致周信呈因而陷於錯誤，以網路銀行轉帳方式自其中國信託商業銀行000-0000000000000000號帳戶轉帳左列金額至左列帳戶中，嗣周信呈要求謝文華交付帳號，謝文華均置之不理，周信呈始知受騙。